<style>
.markdown-section table {
    justify-items: center;
}

img{
    max-height: 300px;
    justify-items: center;
}

.markdown-section h4{
    margin-bottom: 0;
}

.markdown-section p{
    margin-top: 0;
}

.markdown-section .collumns-glossary{
    columns: 2;
    column-gap: 64px;
}

.video-caption {
    text-align: center;
    margin-top: 4px;
}

</style>

# 3.5.3. Ata da Reunião do dia 22/10

## **1. Data, Horário, Duração e Local**

| **Data** | **Horário de Início** | **Duração** | **Local** |
| :---: | :---: | :---: | :---: |
| 22/10/2025 | 21:00 | 16 minutos e 19 segundos | Discord |

-----

## **2. Participantes**

| **Matrícula** | **Aluno**      |
| ------------- | ----------------- |
| 20/2017521    | Algusto Rodrigues |
| 23/1026302    | Caio Lucas        |
| 21/1061583    | Daniel Rodrigues  |
| 21/1061897    | Igor Justino      |
| 23/1011515    | Isaque Camargos   |
| 22/2015159    | Lucas Guimarães   |
| 23/1026750    | Ludmila Nunes     |

-----

## **3. Pontos de Discussão Importantes**

- Prazo: Entrega 3 será apresentada na sexta-feira (24/09/2025) e será entregue em vídeo até as 10h do dia. Por isso, tudo deve estar finalizado antes desse horário, de preferência na noite do dia anterior.
-  Andamento das atividades:
  - GoF Command: Felipe e Caio ainda não começaram a estudar ou implementar, mas pretendem terminar até o dia da entrega. Caso analisem o projeto e não encontrarem nada que se encaixem, é possível alterar o GoF escolhido;
  - GoF Iterator: Daniel começou a estudar sobre o GoF, mas ele nem sua dupla implementaram nada ainda;
  - GoF Mediator: Felipe e Caio ainda não começaram a estudar ou implementar, mas pretendem iniciar no dia 23/10;
  - GoF State: Felipe e Caio ainda não começaram a estudar ou implementar, mas pretendem iniciar no dia 23/10;
  - GoF Strategy: Ludmila e Isaque estudaram e implementaram o GoF na filtragem de visualização de publicações. Irão iniciar a documentação e pretendem commitar no dia 23/10/2025.
- Definição e delegação de iniciativas Extra:
    - Ata do dia 08/10: Daniel ficará responsável;
    - Ata do dia 15/10: Isaque ficará responsável;
    - Ata do dia 22/10: Ludmila ficará responsável;
    - Evolução do Diagrama de Classes: Daniel ficará responsável;
    - Evolução do Diagrama de Pacotes: Igor ficará responsável;
    - Automação CI/CD: Algusto e Eric ficarão responsáveis e Daniel auxiliará.

-----

## **4. O Que Foi Definido?**

- Prazo interno de revisão será até quinta (24/10/2025) de noite, para dar tempo de gravar o vídeo e encaminhar para a professora.  
- Atualização das tarefas foi feita no Projects.

-----

## **5. Gravação da Reunião**

<iframe width="560" height="315" src="https://www.youtube.com/embed/GSX2ACmR5_o?si=hGSQGBbn4rmNcJhQ" title="YouTube video player" frameborder="0" allow="accelerometer; autoplay; clipboard-write; encrypted-media; gyroscope; picture-in-picture; web-share" referrerpolicy="strict-origin-when-cross-origin" allowfullscreen></iframe>

-----

## **6. Histórico de Versões**

| Versão | Data | Descrição | Autor(es) | Revisor(es) | Detalhes da Revisão |
| -- | -- | -- | -- | -- | -- |
| 1.0 | 23/10/2025 | Criando Ata da Reunião | [Ludmila Nunes](https://github.com/ludmilaaysha) | [Isaque Camargos](https://github.com/isaqzin) | Revisado e Aprovado |